* C:\Users\Mathias Lampert\Documents\Mathias Schule_Studium\FH\ELITE-Semester\EIT_3\Schaltungstechnik\Labor\Labor10\Laborvorbereitung.asc
* Generated by LTspice 24.1.9 for Windows.
V1 in1 0 AC 1
V2 out2 0 AC 1
R1 N004 in1 220
R2 0 N004 100
R3 N004 out1 680
R4 N005 in2 220
R5 0 N005 100
R6 N005 out2 680
V3 in3 0 AC 1
V4 out4 0 AC 1
R7 N006 in3 220
R8 0 N006 100
R9 N006 out3 680
R10 N007 in4 220
R11 0 N007 100
R12 N007 out4 680
V5 N001 0 AC 1
R13 N002 N001 220
R14 0 N002 100
R15 N002 N003 680
RL N003 0 100
R16 inpi 0 {Z1}
R17 outpi inpi {Z1}
R18 0 outpi {Z1}
V6 inpi 0 AC 1
* Z11 = U1/I1 when I2=0
* Z12 = U1/I2 when I1=0
* Z21 = U2/I1 when I2=0
* Z22 = U2/I2 when I1=0
;.meas AC Z11 PARAM V(in1)/I(V1)
;.meas AC Z21 PARAM V(out1)/I(V1)
;.meas AC Z12 PARAM V(in2)/I(V2)
;.meas AC Z22 PARAM V(out2)/I(V2)
* .ac list 1
* Die gemessenen Werte sind in dB.\nDurch Umrechnung von Ergebnis(in dB) = 20*log(Z/1) ergeben sich die korrekten Werte:\nZ11 = 320 Ohm\nZ12 & Z21 = 100 Ohm\nZ22 = 780 Ohm
;.net I(RL) V5
* Z11(V5):        mag:        320 phase:          0°              impedance\nZ21(V5):        mag:        100 phase:          0°              impedance\nZ12(V5):        mag:        100 phase:          0°              impedance\nZ22(V5):        mag:        780 phase:          0°              impedance
* LV1: Simulation der Zweitor-Messung
.param Z1 -0.835561
.param Z2 0.759417
.param Z3 -0.828638
.ac dec 1 1 1
;.ac list 1
.net I(R18) V6
.backanno
.end
